臺灣臺中地方法院臺中簡易庭小額民事判決
111年度中小字第2007號
原      告  登科鴻運大樓管理委員會

法定代理人  李麗嫈  
訴訟代理人  秦申周  
被      告  沈育莛  


上列當事人間請求給付管理費事件，經本院於民國111年6月17日
言詞辯論終結，判決如下：
    主    文
被告應給付原告新臺幣4,851元，及自民國110年12月25日起至清
償日止，按年息百分之十計算之滯納金。
訴訟費用新臺幣1,000元，由被告負擔。
本判決得假執行。
    事 實 及 理 由
一、原告主張：被告係其所屬大樓(下稱系爭大樓)，臺中市○區○
    ○路○段00號8樓之3之建物(下稱系爭不動產)所有權人，依系
    爭大樓規約第10條之規定，應按期繳納管理費，詎被告自民
    國110年5月1日至110年6月15日止未依系爭大樓管理規章繳
    交管理費，迄今積欠管理費共計新臺幣(下同)4,851元未繳
    ，並經原告催告繳納，被告仍置之不理，毫無清償之意，爰
    依公寓大廈管理條例與系爭大樓規約之規定訴請被告給付，
    並聲明：被告應給付原告4,851元，及自支付命令狀送達之
    翌日起至清償日止，按年息10％計算之滯納金。
二、被告則以：伊雖因法拍自110年3月2日起，取得系爭不動產
    之權利移轉證書，於110年3月19日登記，然執行處遲遲未定
    點交日期，幾經被告催促，延滯110年6月初，執行處始定於
    110年6月16日點交系爭房產，豈料點交前兩日，執行處書記
    官又來電新冠肺炎疫情嚴重，要再更改日期，被告告訴書記
    官本案點交已延宕2個月餘，是否容許被告與系爭房產原屋
    主自行點交，在執行處書記官允諾下被告與系爭房產原屋主
    完成自行點交，並補貼原屋主2萬元。故被告應自實際點交
    之日110年6月16日方有給付管理費之義務，原告請求被告給
    付110年5月1日至110年6月15日止之管理費4,851元，並無理
    由。並聲明：原告之訴駁回。
三、得心證之理由
　㈠共用部分、約定共用部分之修繕、管理、維護，由管理負責
    人或管理委員會為之；其費用由公共基金支付或由區分所有
    權人按其共有之應有部分比例分擔之；公寓大廈管理條例第
    10條第2項前段定有明文。次按為充裕共用部分在管理上在
    管理上必要之經費，區分所有權人應遵照區分所有權人會議
    議決之規定向管理委員會繳交公共基金、管理費；管理費由
    各區分所有權人依照區分所有權人會議之決議分擔之，系爭
    大樓之住戶規約第10條第1、2項亦有約定(見司促卷第21頁)
    。又拍賣之不動產，買受人自領得執行法院所發給權利移轉
    證書之日起，取得該不動產所有權，強制執行法第98條第1
    項定有明文。另按基於強制執行而取得不動產物權者，屬於
    民法第759條規定之範圍，一經法院發給所有權權利移轉證
    書，即發生取得不動產物權之效力，倘非更予處分，則不以
    登記為生效要件（最高法院56年度1898號判例意旨參照）。
    原告主張被告因法拍自110年3月2日起，取得系爭不動產之
    權利移轉證書(110年3月19日登記)，除經被告不爭執外，並
    有系爭不動產建物登記第二類謄本附卷可參（見司促卷第29
    頁），是依前揭說明，被告自110年3月2日起，已取得系爭
    不動產所有權之事實，應堪認定。
  ㈡被告雖辯稱：系爭不動產拍定後不點交，於110年6月16日方
    與系爭房產原屋主完成自行點交，故伊自斯時起方有給付管
    理費之義務，原告請求被告給付110年5月1日至110年6月15
    日止之管理費4,851元，並無理由云云。然承上述，被告自1
    10年3月2日取得系爭不動產權利移轉證書之日起，縱未經法
    院點交該不動產，被告亦已成為系爭大樓之區分所有權人，
    依公寓大廈管理條例第10條第2項前段、系爭大樓住戶規約
    第10條第1、2 款約定，本負有繳納系爭不動產管理費之義
    務。至於被告自110年3月2日取得系爭不動產所有權以後，
    該不動產仍由前無主繼續占有使用，被告應另循法律途徑向
    原屋主主張相關權益，以資救濟，惟此與被告應本於區分所
    有權人地位繳付系爭不動產管理費之義務，乃分屬二事，不
    容混淆，故被告上開所辯，要無可採。又系爭不動產自110
    年5月1日至110年6月15日止之管理費4,851元，被告尚未繳
    付乙節，為被告所不爭執，則原告請求被告給付系爭不動產
    於上開期間之4,851元管理費，於法有據，自應准許。
  ㈢復按給付有確定期限者，債務人自期限屆滿時起，負遲延責
    任；給付無確定期限者，債務人於債權人得請求給付時，經
    其催告而未為給付，自受催告時起，負遲延責任。其經債權
    人起訴而送達訴狀，或依督促程序送達支付命令，或為其他
    相類之行為者，與催告有同一之效力，民法第229條第1 項
    、第2項分別定有明文。又按遲延之債務，以支付金錢為標
    的者，債權人得請求依法定利率計算之遲延利息。但約定利
    率較高者，仍從其約定利率；民法第233條第1項、第203條
    亦分別明定。再按區分所有權人或住戶積欠應繳納之公共基
    金或應分擔或其他應負擔之費用已逾2期或達相當金額，經
    定相當期間催告仍不給付者，管理負責人或管理委員會得訴
    請法院命其給付應繳之金額及遲延利息，為公寓大廈管理條
    例第21條所明定。又區分所有權人若在規定之日期前未繳納
    應繳金額時，管理委員會得訴請法院命其給付應繳之金額及
    另外收取滯納金即遲延利息，以未繳金額之年息10％計算，
    為系爭大樓之住戶規約第10條第5項亦有約定（見司促卷第2
    1頁）。查原告於110年12月20日聲請支付命令，催告被告給
    付上開管理費4,851元，該支付命令聲請狀及支付命令於110
    年12月24日送達被告（見司促卷第51頁），則原告請求被告
    自支付命令送達被告之翌日即110年12月25日起至清償日止
    ，按週年利率百分之10計算之滯納金，核無不合，應予准許
    。
四、綜上所述，原告依公寓大廈管理條例及系爭大樓規約，請求
    被告給付4,851元，及自110年12月25日起至清償日止，按年
    息百分之10計算之滯納金，為有理由，應予准許。
五、本件事證已臻明確，兩造其餘攻擊防禦方法及所舉證據，經
    審酌結果，與本件判決結論均無影響，爰不一一論述，附此
    敘明。
六、本件係適用小額訴訟程序而為被告敗訴之判決，依民事訴訟
    法第436條之20規定，應依職權宣告假執行。
七、依民事訴訟法第436條之19第1項、第78條規定，本件訴訟費
    用額確定為1,000元，命由被告負擔。
中　　華　　民　　國　　111 　年　　7 　　月　　15　　日
                      臺灣臺中地方法院臺中簡易庭
                                  法　官　張清洲
以上為正本係照原本作成。
如不服本判決，應於送達後廿日內，以判決違背法令為理由，向
本院提出上訴狀並表明上訴理由（上訴理由應表明一、原判決所
違背之法令及其具體內容；二、依訴訟資料可認為原判決有違背
法令之具體事實），如於本判決宣示後送達前提起上訴者，應於
判決送達後廿日內補提上訴理由書（須附繕本）。
中　　華　　民　　國　　111 　年　　7 　　月　　15　　日
                                  書記官  陳慧津